臺灣桃園地方法院刑事裁定            100 年度聲字第3736號
聲  請  人
即  被  告  李宏城
選任辯護人  林靜文律師
上列被告因違反槍砲彈藥刀械管制條例等案件（100 年度重訴字
第18號），聲請具保停止羈押，本院裁定如下：
    主      文
聲請駁回。
    理      由
一、本件聲請意旨略以：被告李宏城並無強盜意念，係因同案共
    犯黃俊博知悉被告住家所在地與家中有老者、幼兒，被告深
    恐如果不予協助，黃俊博會對被告家屬不利，為保護親人安
    全始在黃俊博唆使下不得已犯案。惟被告在案發後已知悔悟
    ，痛澈前非，亦在警方尚不知被告犯案前自行坦承全部參與
    犯行，全力配合警方辦案，本案犯罪工具（武器、車輛）亦
    由警方查扣，共犯並羈押中，已無湮滅證據和串供之虞。被
    告家境清寒，被告僅有國中畢業，服兵役時亦曾提出患有精
    神病之證明，因和妻分居獨自工作扶養幼兒，父親無經濟收
    入，幼兒亦乏人照料，懇請斟酌被告因年少無知，為保護家
    人不得已參與犯案，亦深感懊悔，准被告具保返家照顧幼兒
    及親人，被告於具保後願全力配合隨傳隨到等語。
二、經查，本件被告因違反槍砲彈藥刀械管制條例等案件，前經
    本院訊問後，認係犯刑法第330 條第2 項、第1 項之第321
    條第1 項第3 款攜帶兇器強盜未遂及槍砲彈藥刀械管制條例
    第8 條第4 項未經許可持有具殺傷力槍枝、同條例第12條第
    4 項之非法持有子彈等罪嫌，因犯罪嫌疑重大，所犯為死刑
    、無期徒刑或最輕本刑為五年以上有期徒刑之罪，且尚有其
    他共犯、證人尚待詰問，被告復部分翻異前詞，有事實足認
    有勾串共犯或證人之虞，有刑事訴訟法第101 條第1 項第2
    款、第3 款之羈押原因，非予羈押顯難進行審判，而有羈押
    必要，裁定自100 年5 月24日執行羈押，並禁止接見通信，
    嗣再經訊問後，各裁定自100 年8 月24日、同年10月24日延
    長羈押，並禁止接見通信在案。茲因共犯黃俊博尚未到案接
    受詰問，被告與黃俊博就犯罪事實之陳述亦有出入，檢察官
    及被告之辯護人並均請求傳喚證人黃俊博，本件事實猶待釐
    清，有事實足認仍有勾串共犯或證人之虞，前項羈押原因及
    羈押之必要性仍屬存在，被告辯稱本件已無串證之虞云云，
    自非可採。至被告所述其家庭及經濟因素、犯罪原因、犯後
    態度、有無自首、是否配合警方偵查等，均屬被告犯罪是否
    成立、犯罪有無減輕事由、量刑參考因素等實體事項，而與
    上開羈押原因及羈押之必要性是否存在無關，經本院依職權
    調閱被告全戶戶籍資料，被告亦尚有已成年之兄、弟各一人
    ，有該戶籍資料可證，顯見被告之父、子尚非無人可予扶養
    。另其主張其有人格違常部分，並非現罹疾病，非保外治療
    顯難痊癒者，本院前亦函請法務部矯正署桃園看守所適時提
    供診療或協助，其據為本件聲請，自難准許，應予駁回。
三、依刑事訴訟法第220條裁定如主文。
中    華    民    國    100   年    10  月    25    日
                  刑事第一庭  審判長法  官  呂永福
                                    法  官  許曉微
                                    法  官  游智棋
以上正本証明與原本無異。
如不服本裁定應於送達後5 日內向本院提出抗告狀。
                                    書記官  簡慧瑛
中    華    民    國  100     年    10    月    26    日